【裁判字號】    97,訴,134
【裁判日期】    970229
【裁判案由】    毒品危害防制條例
【裁判全文】
臺灣士林地方法院刑事判決               97年度訴字第134號
公  訴  人  臺灣士林地方法院檢察署檢察官
被      告  甲○○
上列被告因毒品危害防制條例案件，經檢察官提起公訴（96年度
毒偵字第2763號），被告於準備程序中就被訴事實為有罪之陳述
，本院合議庭裁定改由受命法官獨任進行簡式審判程序，並判決
如下：
    主  文
甲○○施用第一級毒品，累犯，處有期徒刑拾壹月。
    事  實
一、甲○○因施用毒品，前經法院裁定送觀察、勒戒及強制戒治
    ，於民國92年3 月26日停止戒治釋放，所餘戒治期間付保護
    管束，於92年6 月28日保護管束期滿執行完畢。又因施用毒
    品，經本院91年度訴字第459 號判決處有期徒刑10月確定。
    又因施用毒品，經本院93年度訴字第63號判決處有期徒刑1
    年2 月確定，於95年1 月15日縮刑期滿執行完畢。詎仍不知
    悛悔，於前案強制戒治執行完畢後5 年內再犯施用毒品之罪
    ，且經上開法院判決有罪確定後，復基於施用第一級毒品海
    洛因之犯意，於96年10月3 日上午10時許，在臺北市大同區
    ○○○路2 段114 巷11之1 號1 樓住處施用第一級毒品海洛
    因，嗣於96年10月4 日10時20分，為警查獲並採集其尿液送
    驗，檢驗結果呈鴉片類陽性反應，始悉上情。
二、案經臺北市政府警察局大同分局報告臺灣士林地方法院檢察
    署檢察官偵查起訴。
    理  由
一、本件被告甲○○所犯非死刑、無期徒刑或最輕本刑有期徒刑
    3 年以上之罪，亦非高等法院管轄第一審案件，且於準備程
    序進行中，被告先就被訴事實為有罪之陳述，經告知被告簡
    式審判程序之旨，並聽取檢察官、被告之意見後，本院合議
    庭裁定由受命法官進行簡式審判程序，是本件之證據調查，
    依刑事訴訟法第273 條之2 規定，不受同法第159 條第1 項
    、第161 條之2 、第161 條之3 、第163 條之1 及第164 條
    至第170 條規定之限制，合先敘明。
二、上揭犯罪事實，業經被告甲○○坦承不諱，且其為警查獲後
    ，經採集其尿液檢體送臺灣尖端先進生技醫藥股份有限公司
    以酵素免疫分析法初步檢驗，再以氣相層析質譜儀法確認檢
    驗結果，呈鴉片類陽性反應，有臺北市政府警察局偵辦毒品
    案件尿液檢體委驗單、臺灣尖端先進生技醫藥股份有限公司
    96年10月5 日濫用藥物尿液檢驗報告各1 紙附卷可稽（偵查
    卷第22、23頁）。按初次吸食煙毒者，經人體代謝作用於8
    小時內，約有80% 之量排出，24小時後，約有百分之90% 排
    出，72小時後仍有微量排出，依個人體質不同排出時間亦有
    差異，尤其成癮者其於吸食後120 小時內所採尿液，配合具
    公信力之儀器，仍可驗出等情，有憲兵司令部80年3 月25日
    80年鑑驗字0999號函可參，是被告尿液中驗得鴉片類陽性，
    應認其於採尿回溯前120 小時（5 日）內某時有施用毒品海
    洛因，有行政院衛生署藥物食品檢驗局81年2 月8 日81藥檢
    壹字第1156號函可參。準此，被告於上述經警採尿時往前回
    溯之5 日內某時，確有施用第一級毒品海洛因之犯行，其上
    開自白核與事實相符，堪以採信。又被告前因施用毒品案件
    ，經本院91年度毒聲字第727 號裁定強制戒治，於92年3 月
    26日停止戒治釋放，所餘戒治期間付保護管束，於92年6 月
    28日保護管束期滿視為強制戒治執行完畢，有臺灣高等法院
    被告前案紀錄表、臺灣士林地方法院檢察署刑案資料查註紀
    錄表、全國施用毒品案件紀錄表等在卷可考，是被告於強制
    戒治執行完畢後5 年內再犯本件施用毒品犯行，堪以認定，
    應依法訴追審理。
三、核被告甲○○所為，係犯毒品危害防制條例第10條第1 項之
    施用第一級毒品罪。其持有第一級毒品之低度行為，為施用
    之高度行為所吸收，不另論罪。又被告有事實欄所載前案犯
    罪科刑並執行完畢之情形，有台灣高等法院被告全國前案紀
    錄表1 份在卷可查，其受有期徒刑執行完畢後，5 年內故意
    再犯有期徒刑以上之本罪，為累犯，應依刑法第47條第1 項
    之規定加重其刑。爰審酌被告前曾有施用毒品之犯行，屢經
    觀察勒戒及強制戒治之治療程序並判刑後，仍未戒除惡習而
    繼續施用，並考量其生活狀況、智識程度，施用毒品之次數
    ，暨犯罪後坦承犯行等一切情狀，量處如主文所示之刑。
四、末按「沒收為從刑之一種，自應附隨於主刑存在，故毒品危
    害防制條例第18條第1 項所謂『查獲』之第一、二級毒品，
    係指經有罪判決書事實欄認定與被告犯罪事實有關之毒品而
    言。」（最高法院94年台上字第5984號判決參照）。經查，
    被告於上揭時、地為警查獲時扣得之第一級毒品海洛因2 包
    （毛重0.5110公克、驗餘淨重0.3040公克）（本院96年度聲
    搜字第1270號卷第65頁、本院卷第28頁），為案外人鄭志興
    所有供己施用，與本件被告犯罪事實無關，業據被告供明（
    偵查卷第4 頁、本院卷第41頁），並有臺灣士林地方法院檢
    察署檢察官緩起訴處分書1 份在卷可稽（本院卷第30至34頁
    ），該等扣案之第一級毒品海洛因既與本件被告犯行無涉，
    揆諸上揭說明，自無從於本案宣告沒收銷燬，附此敘明。
據上論斷，應依刑事訴訟法第273 條之1 第1 項、第299 條第1
項前段，毒品危害防制條例第10條第1 項，刑法第11條前段、第
47條第1 項，判決如主文。
本案經檢察官湯偉祥到庭執行職務。
中    華    民    國    97    年    2     月    29    日
                  刑事第三庭法  官  陳美彤
以上正本證明與原本無異。
如不服本判決，應於收受送達後10日內向本院提出上訴書狀，其
未敘述上訴之理由者並得於提起上訴後20日內向本院補提理由書
（均須按他造當事人之人數附繕本）。
                            書記官  賴麗容
中    華    民    國    97    年    2     月    29    日
附錄本判決論罪法條全文
毒品危害防制條例第10條第1項
施用第一級毒品者，處 6 月以上 5 年以下有期徒刑。


司法院資訊處製作；財團法人民間司法改革基金會備份。
